臺灣高等法院刑事判決                          九十一年度上易字第一○九七號
    上  訴  人
    即  被  告  乙○○
                甲○○
右上訴人等因妨害名譽案件，不服臺灣板橋地方法院九十一年度易字第二六四號，中
華民國九十一年二月二十日第一審判決（起訴案號：臺灣板橋地方法院檢察署九十年
度偵字第一○七一五號），提起上訴，本院判決如左：
    主  文
上訴駁回。
    事  實
一、乙○○係計程車司機，於民國九十年五月二日凌晨三時許，駕駛車號Ｃ五─六六
    一號營業小客車，在台北縣板橋市○○路與雙十路口附近搭載乘客甲○○欲前往
    台北市公館，二人因行車路線等發生口角，乙○○乃將車開至台北縣警察局中和
    分局警備隊請求處理。詎二人於同日凌晨三時二十分許，在該警備隊不特定多數
    人得以共見共聞之場所，乙○○出言辱罵甲○○「他媽的，張開大腿就有錢賺」
    ，甲○○出言辱罵乙○○「流氓」，而互相公然侮辱對方。
二、案經被害人甲○○、乙○○訴由台北縣警察局中和分局報請臺灣板橋地方法院檢
    察署檢察官偵查起訴。
    理  由
一、訊據上訴人即被告乙○○矢口否認有公然侮辱之犯行，辯稱：伊係說自己開計程
    車二腳張開賺錢，並非辱罵甲○○云云。被告甲○○於原審及本院審理時均未到
    庭，其偵查時辯稱：因乙○○開車繞道，又行為言語粗暴，行為像流氓，才說乙
    ○○像流氓云云。
二、然查，被告乙○○在前開時地，以「他媽的，張開大腿就有錢賺」之穢語，及甲
    ○○出言辱罵乙○○「流氓」等語，彼此互相公然侮辱，業據二人分別指述明確
    。參以被告二人因行車路線等事由發生口角而前往警察單位請求處理，足證當時
    雙方確有爭執。而上揭言詞，均屬侮辱對方之話語，警察機關又係多數人可以共
    見共聞之場所，被告二人所辯無非避重就輕之詞，不足採信，其二人犯行明確，
    堪以認定，應予依法論科。
三、核被告乙○○、甲○○所為，均係犯刑法第三百零九條第一項之公然侮辱罪。原
    審基此認定，援引刑法第三百零九條第一項、第四十二條第二項、罰金罰鍰提高
    標準條例第一條前段、第二條等規定，審酌被告二人因搭乘計程車行車路線而有
    所爭執，其犯罪之情節、犯罪後之態度及其他一切情狀，乃各判處罰金一千元，
    並諭如易服勞役，均以三百元折算一日。經核其認事用法，均無不合。被告等上
    訴意旨（甲○○部分見其上訴書狀所表示），仍執前詞，否認犯罪，核無理由，
    上訴應予駁回。
四、被告甲○○經合法傳喚無正當理由不到庭，爰不待其陳述，逕行判決。
五、據上論斷，應依刑事訴訟法第三百六十八條、第三百七十一條，判決如主文。
本案經檢察官謝英民到庭執行職務。
中    華    民    國      九十一      年       五      月     二十八    日
                            臺灣高等法院刑事第五庭
                                審判長法  官  曾  德  水
                                      法  官  楊  貴  雄
                                      法  官  趙  功  恆
右正本證明與原本無異。
不得上訴。
                                      書記官  孫  佩  琳
中    華    民    國      九十一      年       五      月    二十八    日
附錄本案論罪科刑法條全文：
刑法第三百零九條第一項
公然侮辱人者，處拘役或三百元以下罰金。（罰金部分，已提高十倍）
